臺灣桃園地方法院交通事件裁定　　　　100年度交聲字第161號
原處分機關　交通部公路總局新竹區監理所桃園監理站
異　議　人
即受處分人　王怡心
上列異議人即受處分人因違反道路交通管理處罰條例案件，不服
交通部公路總局桃園監理站中華民國100年2月18日桃監裁字第裁
52-ZBA151513號違反道路交通管理事件裁決書所為之處分（原舉
發案號：公警局交字第ZBA151513 號），聲明異議，本院裁定如
下：
    主  文
異議駁回。
    理  由
一、原處分意旨略以：本件異議人即受處分人王怡心（以下稱異
    議人）於民國99年11月27日上午8 時45分許，駕駛車牌號碼
    9097-TQ3號自用小客車，行經國道1 號高速公路國道南下76
    .45 公里處，經內政部警政署國道公路警察局第二警察隊楊
    梅分隊員警以其有「行速118 公里，限速100 公里，超速18
    公里」之違規為由，開立公警局交字第ZBA151513 號舉發違
    反道路交通管理事件通知單（下稱舉發通知單）當場舉發。
    嗣經原處分機關依道路交通管理處罰條例第33條第1 項第1
    款、第63條第1 項第1 款之規定，裁處罰鍰新臺幣（下同）
    3,000 元，並應記違規點數1 點。
二、聲明異議意旨略以：單憑舉發單位提出之照片，不足以證明
    採證之地點確實在76.45 公里而無違反需在300 公尺前設立
    明顯標示之法律要件；且舉發單位之採證照片中，該中央分
    隔島內並無栽植任何灌木叢，然國道1 號南下76.1至76.7公
    里處之分隔島內均有栽種突出分隔島約50至100 公分之灌木
    叢，舉發單位之照片顯有移花接木之嫌，且倘違規地點在76
    .45 公里處，該路段已經在新竹縣湖口鄉，然本件竟由楊梅
    分隊舉發，顯無管轄權；再者，道路交通管理處罰條例之立
    法本旨在加強道路交通管理，維護交通秩序，確保交通安全
    ，本件員警於舉發勤務時，以不實證據方式獲取執行績效，
    有違該立法目的及行政程序法第7 條、第8 條之立法本旨，
    為此聲明異議，請求撤銷原處分云。
三、按汽車行駛快速公路應依速限標誌指示；又汽車行駛於高速
    公路、快速公路或設站管制之道路，行車速度超過規定之最
    高速限或低於規定之最低速限者，處汽車駕駛人3,000 元以
    上6,000 元以下罰鍰，並記違規點數1 點，高速公路及快速
    公路交通管制規則第5 條第1 項前段、道路交通管理處罰條
    例第33條第1 項第1 款、同條例第63條第1 項第1 款分別定
    有明文。
四、經查，異議人固不否認有駕駛車牌上開自用小客車於前揭時
    間行經國道1 號南下76.45 公里處，惟以前揭情詞置辯，經
    本院傳喚證人即舉發員警賴弘敏到庭作證，亦合法傳喚異議
    人到庭陳述意見，異議人無故不到場，經本院多次以電話聯
    繫，始補提請假狀，卻未說明無法到庭原因，本院茲就調查
    證據結果說明如下：
（一）異議人駕駛車牌號碼為9097-TQ 號自用小客車行經上揭時
      地，而有行駛高速公路限速100 公里，經測速時速118 公
      里，超速18公里（未滿20公里）之違規事實，有舉發通知
      單及採證照片1 張在卷可稽，異議人對其當時速度復未於
      聲明異議狀中爭執，並經依雷達測速儀器伊測定數據由員
      警賴弘敏逕行舉發無訛，是異議人於前揭時、地超速事實
      事證明確，堪以認定。
（二）異議人固以前詞置辯，惟查，本件舉發之違規地點為國道
      一號高速公路南下76.45 公里處，惟上開路段76.1公里處
      ，已經有「前有測速照相」之告示牌（見本院卷第58頁）
      ，已符合道路交通管理處罰條例第7 條之2 第3 項之規定
      ，本件舉發並無不合規定之處。異議人又以：因無法證明
      本件舉發之採證照片，確係在76.45 公里處拍攝，僅以上
      開位於76.1公里處之告示牌，不足以證明本件舉發合法云
      云。然經本院傳訊舉發員警即證人賴弘敏到庭證稱：舉發
      照片下方所載之拍攝位置，是雷射槍旁邊有一個PDA ，裡
      面可以設定年月日及拍攝路段，一旦設定後就不能再更改
      ，本件取締異議人之地點就是如舉發照片所示在國道1 號
      南下76.45 公里處，而伊等當天編排勤務亦在國道1 號高
      速高路南下76公里處等語（見本院卷第35頁及反面），並
      庭呈內政部警政署公路警察局第二警察隊楊梅分隊99年11
      月27日勤務分配表（見本院卷第57頁），足認舉發照片下
      方所示「國道1 號公路南下76公里450 公尺」，應為違規
      地點無訛，再佐以前方76.1公里處確有「前有測速照相」
      標誌，本件取締並無不法，異議人空言以書狀辯稱照片為
      移花接木云云，復屢經傳喚不到庭，其辯稱要難採信。
（三）況駕駛人本即應依路段規定之速限行駛，不應因有無測速
      照相之警示標誌而有異，依採證照片顯示，該路段前方已
      有明顯之前有測速照相之標示，已如前述，而異議人當時
      行速為118 公里，超速18公里，違規情形甚為明確。而測
      速照相之警示標誌係為預促駕駛人注意減速，避免因速限
      或警示標誌距離舉發地點過短，使駕駛人反應不及而無從
      依速限行駛而設，以期駕駛人在避免受罰之心理下，達到
      依行車速限駕駛進而維護行車安全之最大效益，如駕車恣
      意逾越該速限範圍，即便舉發機關於舉發路段前未設任何
      警告標誌，此乃行政裁量之範圍爾，不得任意執此而脫免
      其違規行為之責任。異議人就行政機關已為相當證明之前
      開事項，若主張欠缺歸責條件或為其他抗辯，亦須就其所
      辯提出證明，而本件異議人僅空泛辯稱上揭違規地點未設
      置有前有測速照相之警告牌示，原處分機關之裁罰應無理
      由云云，然並未提出任何積極證據以實其說，本院自難認
      該辯解為可採。末以，異議人於聲明異議狀中固稱本件舉
      發有管轄權欠缺及違反行政程序法及道路交通管理處罰條
      例相關規定之原則云云，然經本院核閱卷內事證，均查無
      前揭情形，異議人空言泛稱云云，自難採信。
五、綜上所述，異議人確有於前揭時、地，駕駛車牌號碼9097-T
    Q 號自小客車，行駛於高速公路速度超過規定最高速限之違
    規行為，洵堪認定。原處分機關依道路交通管理處罰條例第
    33條第1 項第1 款、第63條第1 項第1 款及違反道路交通管
    理事件統一裁罰基準表之規定，裁處受處分人3,000 元罰鍰
    ，並記違規點數1 點之處分，核無違誤或不當，本件異議人
    之異議為無理由，應予駁回。
據上論斷，應依道路交通事件處理辦法第18條，裁定如主文。
中    華    民    國   100    年    7     月    1     日
                  交通法庭  法  官  黃裕民
以上正本證明與原本無異。
如不服本裁定，應於裁定送達後5 日內向本院提出抗告狀。
                            書記官  蕭秀蓉
中    華    民    國   100    年    7     月    1     日